最高法院刑事判決                              八十七年度台上字第二○二八號
    上  訴  人  甲○○
右上訴人因偽造文書案件，不服台灣高等法院台中分院中華民國八十七年一月二十日
第二審判決（八十六年度上訴字第二二三八號，起訴案號：台灣台中地方法院檢察署
八十五年度偵字第一一二三三號），提起上訴，本院判決如左：
    主  文
上訴駁回。
    理  由
一偽造私文書部分：
按刑事訴訟法第三百七十七條規定，上訴於第三審法院，非以判決違背法令為理由，
不得為之。是提起第三審上訴，應以原判決違背法令為理由，係屬法定要件。如果上
訴理由狀並未依據卷內訴訟資料，具體指摘原判決不適用何種法則或如何適用不當，
或所指摘原判決違法情事，顯與法律規定得為第三審上訴理由之違法情形，不相適合
時，均應認其上訴為違背法律上之程式，予以駁回。本件原判決依憑告訴人劉淑靜、
葉國豐於偵審中之指訴，及上訴人甲○○在審判中之供述，並卷附支票、退票理由單
、台中市第九信用合作社函及檢附之資金往來情形表、退票紀錄登記卡、美商花旗銀
行股份有限公司台北分行函及檢附之信用卡消費帳單、中國信託商業銀行股份有限公
司之陳報狀及檢送之消費資料、切結書、英商標準渣打銀行台北分行函等證據，為綜
合之判斷，認上訴人有原判決事實欄所載行使偽造私文書之犯行，因而撤銷第一審判
決，改判論處上訴人連續行使偽造私文書，足以生損害於他人（累犯）之罪刑，已詳
其證據取捨與判斷之結果及認定犯罪事實所憑之依據和理由。所為論斷均有卷存資
料可資覆按。從形式上觀察，原判決並無採證或認定事實違背經驗法則或論理法則，
或有其他違背法令之情形。上訴意旨徒以全省發卡銀行辦理信用卡預借現金均需本人
申請，核對身分證及掛號寄密碼至申請人家，始可得到預借現金之密碼，外人無法辦
理，上訴人不是信用卡業務人員，無法以替葉國豐辦理信用卡預借為由，騙取其信用
卡，請傳喚葉國豐對質，及為測謊查證。又葉國豐因另案被押，其妻劉淑靜曾數次
向上訴人借支票使用被拒，及聽說葉國豐可能交保，始簽發新台幣（下同）二十二萬
元之支票借與，其中一張面額八萬元係順道拜託調現，以便進貨使用，但支票到期無
法轉入現金，始跳票，何以借支票給他人，會變詐欺，請傳喚劉淑靜對質。再葉國豐
申請信用卡使用，已消費近二十萬元，告知上訴人不想再亂花費，剩下之額度可拿來
轉成現金和上訴人做生意，才把信用卡拿給上訴人代為消費使用，是葉國豐同意使用
其信用卡，且使用時有交數萬元現金給葉國豐付消費之金額，請求再為詳查云云，任
意指摘原判決不當，為單純事實之爭辯，難認係適法之第三審上訴理由。又原審於最
後審判期日調查證據完畢前，審判長問上訴人還有無其他證據要調查，上訴人答「沒
有。」（見原審卷第五十九頁背面），並未表明尚應調查何項證據。其於提起第三審
上訴後，始請求再傳喚告訴人葉國豐、劉淑靜對質，並聲請為測謊調查云云，因本院
為法律審，無從予以斟酌，且亦非依據卷內資料執為指摘之合法第三審上訴理由。應
認其上訴違背法律上之程式，予以駁回。
二詐欺部分：
按刑事訴訟法第三百七十六條所列各罪之案件，經第二審判決者，不得上訴於第三審
法院，法有明文。本件上訴人牽連犯詐欺罪部分，原判決認係成立刑法第三百三十九
條第一項之罪，核屬刑事訴訟法第三百七十六條第四款之案件，依上開說明，既經第
二審判決，自不得上訴於第三審法院。縱此部分與前述上訴人行使偽造私文書部分有
牽連關係，為裁判上一罪，但其行使偽造私文書部分之上訴為不合法，本院應從程序
上予以駁回，而無從為實體上判決，對於輕罪之此部分，亦無從適用審判不可分原則
，為實體上審判。上訴人竟復提起上訴，顯為法所不許，應予駁回。
據上論結，應依刑事訴訟法第三百九十五條前段，判決如主文。
中      華      民      國    八十七    年     六       月     十一     日
                              最高法院刑事第七庭
                                  審判長法官  董  明  霈
                                        法官  丁  錦  清
                                        法官  賴  忠  星
                                        法官  林  茂  雄
                                        法官  王  居  財
      右正本證明與原本無異
                                              書  記  官
中      華      民      國    八十七    年      六      月     十九     日
